【裁判字號】    99,易,1352
【裁判日期】    990630
【裁判案由】    毒品危害防制條例
【裁判全文】
臺灣板橋地方法院刑事判決              99年度易字第1352號
公  訴  人  臺灣板橋地方法院檢察署檢察官
被      告  甲○○
上列被告因違反毒品危害防制條例案件，經檢察官提起公訴（99
年度毒偵字第2320、2670號），被告於準備程序認罪，本院以簡
式審判程序判決如下：
    主  文
甲○○施用第二級毒品，處有期徒刑肆月，如易科罰金以新臺幣
壹仟元折算壹日，扣案之吸食器壹組、殘渣袋只均沒收；又施
用第二級毒品，處有期徒刑肆月，如易科罰金以新臺幣壹仟元折
算壹日，扣案之毒品甲基安非他命驗餘淨重零點柒零捌公克沒
收銷燬，盛裝上開毒品甲基安非他命之包裝袋壹只沒收。應執行
有期徒刑柒月，如易科罰金以新臺幣壹仟元折算壹日，扣案之毒
品甲基安非他命驗餘淨重零點柒零捌公克沒收銷燬，盛裝上開
毒品甲基安非他命之包裝袋壹只、吸食器壹組、殘渣袋只均沒
收。
    事實及理由
一、按除被告所犯為死刑、無期徒刑、最輕本刑為三年以上有期
    徒刑之罪或高等法院管轄第一審案件者外，於第一次審判期
    日前之準備程序進行中，被告先就被訴事實為有罪之陳述時
    ，審判長得告知被告簡式審判程序之旨，並聽取當事人、代
    理人、辯護人及輔佐人之意見後，裁定進行簡式審判程序，
    刑事訴訟法第273 條之1 第1 項定有明文。經核本件被告甲
    ○○所犯係死刑、無期徒刑、最輕本刑為三年以上有期徒刑
    以外之罪，其於準備程序中就被訴事實為有罪之陳述，經法
    官告知簡式審判程序之旨，並聽取公訴人、被告之意見後，
    本院爰依首揭規定，裁定進行簡式審判程序，合先敘明。
二、本件犯罪事實：
    甲○○前曾於民國98年間因施用毒品案件，經檢察官聲請本
    院裁定送觀察、勒戒後，認無繼續施用毒品傾向，於98年9
    月10日執行完畢釋放，並經臺灣板橋地方法院檢察署檢察官
    以98年度毒偵字第3978、4656號不起訴處分確定在案。詎其
    猶不知悔改，復基於施用毒品之各別犯意，分別於(一)99年3
    月5 日下午3 至4 時間某時許，在其臺北縣中和市○○路33
    5 巷4 弄13之3 號住處，以吸食器燒烤吸食方式，施用第二
    級毒品甲基安非他命1 次。嗣其於同年月6 日下午1 時45分
    許，騎乘機車行經臺北縣中和市○○路250 巷口遇警攔查，
    當場為警查扣得其所有供犯施用毒品使用之毒品甲基安非他
    命殘渣袋3 只、安非他命吸食器1 組等物，並經警採尿送驗
    後，驗有甲基安非他命藥物陽性反應，因而查悉上情。(二)99
    年3 月16日下午4 時許，在其上址住處，以吸食器燒烤吸食
    方式，施用第二級毒品甲基安非他命1 次。嗣其於同年月17
    日凌晨0 時50分許，駕車行經臺北縣中和市○○路855 號前
    時，遇警攔查，當場為警查扣得其所有供犯施用毒品使用之
    毒品甲基安非他命1 包（驗後淨重0.704 公克，驗餘淨重0.
    7038公克），並經警採尿送驗後，驗有甲基安非他命藥物陽
    性反應，因而查悉上情。案經臺北縣政府警察局中和第一、
    第二分局分別報請臺灣板橋地方法院檢察署檢察官偵查起訴
    。
三、本件證據：
    (一)被告於警詢、偵查、審理時之自白。
    (二)卷附之臺北縣政府警察局中和第一分局、中和第二分局搜
      索、扣押筆錄、扣案物品照片、臺灣檢驗科技股份有限公
      司出具之驗尿報告、交通部民用航空局航空醫務中心毒品
      鑑定書、臺灣高等法院被告前案紀錄表等可稽。
    (三)扣案之毒品甲基安非他命殘渣袋3 只、安非他命吸食器1
      組、毒品甲基安非他命1 包（驗後淨重0.704 公克，驗餘
      淨重0.7038公克）等物可證。
四、核本件被告上開所為，其上開犯罪事實(一)、(二)，均各係犯毒
    品危害防制條例第10條第2 項之施用第二級毒品罪。其各次
    施用毒品前之持有毒品行為，應為其後施用行為所吸收，均
    不另論罪。又其施用毒品甲基安非他命之二次行為，其施用
    犯罪時地不同，顯係基於各別犯意為之，應予分論併罰。爰
    審酌被告之素行、各罪再犯施用毒品情節、所生危害及犯罪
    後坦承之態度等一切情狀，各量處如主文所示之刑及諭知易
    科罰金之折算標準，並定其應執行之刑及諭知易科罰金之折
    算標準。扣案之毒品甲基安非他命驗餘淨重0.7038公克，係
    查獲之毒品，依法不問屬於犯人與否，均應宣告沒收銷燬；
    又盛裝上開毒品甲基安非他命之包裝袋1 只、殘渣袋3 只、
    安非他命吸食器1 組等物，則係被告所有分別供上開施用毒
    品犯罪所用之物，另依刑法第38條第1 項第2 款規定，按其
    所犯併予宣告沒收。
五、依刑事訴訟法第273 條之1 第1 項、299 條第1 項前段、第
    310 條之2 、第454 條，毒品危害防制條例第10條第2 項、
    第18條第1 項前段、第23條第2 項，刑法第11條前段、第41
    條第1 項前段、第8 項、第51條第5 款、第38條第1 項第2
    款，判決如主文。
六、如不服本判決應於收受送達後十日內向本院提出上訴書狀，
    並應敘述具體理由；其未敘述上訴理由者，應於上訴期間屆
    滿後二十日內向本院補提理由書（均須按他造當事人之人數
    附繕本）「切勿逕送上級法院」。
本案經檢察官李超偉到庭執行職務
中    華    民    國    99    年    6     月    30    日
                      刑事第二庭  法  官  彭  全  曄
以上正本證明與原本無異。
                                  書記官  謝  雪  紅
中    華    民    國    99    年    7     月    2     日
附錄本案論罪科刑法條全文：
毒品危害防制條例第10條
施用第一級毒品者，處 6 月以上 5 年以下有期徒刑。
施用第二級毒品者，處 3 年以下有期徒刑。

司法院資訊處製作；財團法人民間司法改革基金會備份。
